【裁判字號】    97,訴,999
【裁判日期】    970729
【裁判案由】    毒品危害防制條例
【裁判全文】
臺灣基隆地方法院刑事判決               97年度訴字第999號
公  訴  人  臺灣基隆地方法院檢察署檢察官
被      告  乙○○
                    （另案臺灣基隆監獄執行）
上列被告因毒品危害防制條例案件，經檢察官提起公訴（97年度
毒偵字第1405號），被告於準備程序進行中，就被訴事實為有罪
之陳述，經本院合議庭裁定由受命法官獨任進行簡式審判程序，
判決如下：
    主  文
乙○○施用第一級毒品，累犯，處有期徒刑柒月。
    事  實
一、乙○○有下列前案紀錄（構成累犯），及施用毒品執行觀察
    、勒戒、強制戒治之紀錄：
  (一)前因施用毒品案件，經送觀察、勒戒後，認無繼續施用毒品
    之傾向，由臺灣基隆地方法院檢察署檢察官於民國87年7 月
    13日，以87年度偵字第1772號為不起訴處分確定。
  (二)復因施用第一、二級毒品案件，經送強制戒治（業於92年1
    月30日停止戒治、92年8 月6 日期滿），由臺灣基隆地方法
    院檢察署檢察官提起公訴，經本院以91年度訴字第428 號判
    決判處有期徒刑8 月確定，甫於93年4 月28日期滿執行完畢
    （構成累犯）。
  (三)又因施用第一級毒品案件，先後由臺灣基隆地方法院檢察署
    檢察官提起公訴，分別經本院以96年度訴字第791 號及96年
    度訴字第945 號判決，各判處有期徒刑8 月、8 月確定，經
    定應執行刑為有期徒刑10月（尚未執行完畢）。
  (四)再因施用第一級毒品案件，經本院以97年度訴字第133 號判
    決判處有期徒刑7 月確定（尚未執行）。
  (五)另於97年4 月間，因施用第一級毒品案件，由臺灣基隆地方
    法院檢察署檢察官以97年度毒偵字第1186號提起公訴，並經
    本院於97年6 月23日，以97年度訴字第795 號判決判處有期
    徒刑7月在案。
二、詎其仍未戒除毒癮，復基於施用第一級毒品海洛因之犯意，
    於97年5 月7 日上午6 、7 時許，在基隆市○○區○○路33
    號4 樓住處，將第一級毒品海洛因置入注射針筒內，摻水混
    合注射右手肘內側皮膚靜脈血管處之方式，非法施用毒品海
    洛因1 次，嗣為警於同日下午3 時50分許，在上開住處執行
    拘提職務而查獲，經警採其尿液送驗結果，其尿液中係呈海
    洛因之嗎啡陽性反應後，始得悉上情。
三、案經基隆市警察局移送臺灣基隆地方法院檢察署檢察官偵查
    起訴。
    理  由
一、本件被告所犯者非為死刑、無期徒刑、最輕本刑為3 年以上
    有期徒刑之罪或高等法院管轄第一審案件，其於準備程序進
    行中，先就被訴事實為有罪之陳述，經告知其簡式審判程序
    之旨，並聽取公訴人及被告之意見後，本院依刑事訴訟法第
    273 條之1 第1 項之規定，裁定由受命法官獨任進行簡式審
    判程序，且依同法第273 條之2 規定，簡式審判程序之證據
    調查，不受第159 條第1 項、第161 條之2 、第161 條之3
    、第163 條之1 及第164 條至第170 條規定之限制，合先敘
    明。
二、上開事實，業據被告於本院準備程序及審理時坦承在卷，而
    被告為警拘獲後採集其之尿液經送驗，以氣相層析質譜儀法
    鑑驗結果，係呈海洛因之嗎啡陽性反應，有基隆市警察局偵
    辦毒品案件尿液檢體對照表及台灣尖端先進生技醫藥股份有
    限公司出具之濫用藥物檢驗報告（尿液檢體編號00000000號
    ）各1 份附卷可稽，堪信被告確於上揭時有施用毒品海洛因
    之事實。又其前因施用毒品案件，經送觀察、勒戒後，認無
    繼續施用毒品之傾向，經臺灣基隆地方法院檢察署檢察官以
    87年度偵字第1772號為不起訴處分確定；又因施用毒品案件
    ，經裁定觀察勒戒、強制戒治並起訴，自91年8 月23日起執
    行強制戒治，92年1 月30日停止處分出監，嗣於92年8 月6
    日保護管束期滿執行完畢等情，亦有臺灣高等法院被告前案
    紀錄表附卷足佐。綜上所陳，被告於前次強制戒治於92年1
    月30日停止處分出監，嗣於92年8 月6 日保護管束期滿執行
    完畢，5 年內再犯本案施用第一級毒品海洛因罪證明確，犯
    行洵堪認定，自應依法論科。
三、論罪科刑部分：
  (一)查海洛因係毒品危害防制條例第2 條第2 項第1 款所定之第
    一級毒品，核被告所為係犯毒品危害防制條例第10條第1項
    之施用第一級毒品罪。被告持有第一級毒品海洛因之低度行
    為，應為施用第一級之高度行為所吸收，不另論罪。
  (二)有事實欄一、所載之前案紀錄暨科刑執行情形，有臺灣高等
    法院被告前案紀錄表在卷可稽，其於受一、(二)案件所示有期
    徒刑之執行完畢後，5 年內故意再犯有期徒刑以上之本罪，
    為累犯，應依刑法第47條第1 項之規定加重其刑。
  (三)爰審酌被告犯罪之動機、曾有施用毒品之前科仍不知戒除，
    惟犯罪後坦承犯行，且所犯之施用毒品犯行乃戕害自己身心
    健康，並未危及他人等一切情狀，量處如主文所示之刑。
據上論斷，應依刑事訴訟法第273 條之1 第1 項、第299 條第1
項前段，毒品危害防制條例第10條第1 項、第23條第2 項，刑法
第11條前段、第47條第1 項，判決如主文。
本案經檢察官甲○○到庭執行職務。
中    華    民    國    97    年    7     月    29    日
                  刑事第三庭法  官  黃永定
以上正本證明與原本無異。
如不服本判決應於收受本判決後10日內向本院提出上訴書狀，其
未敘述上訴理由者，並得於提起上訴後10日內向本院補提理由書
狀（均須按他造當事人之人數附繕本）「切勿逕送上級法院」。
中    華    民    國    97    年    7     月    29    日
                            書記官  劉珍珍
附錄論罪法條：
毒品危害防制條例第10條
I施用第一級毒品者，處 6 月以上 5 年以下有期徒刑。
II施用第二級毒品者，處 3 年以下有期徒刑。


司法院資訊處製作；財團法人民間司法改革基金會備份。
